【裁判字號】    99,審訴,444
【裁判日期】    990325
【裁判案由】    毒品危害防制條例
【裁判全文】
臺灣高雄地方法院刑事判決             99年度審訴字第444號
公  訴  人  臺灣高雄地方法院檢察署檢察官
被      告  甲○○
上列被告因毒品危害防制條例案件，經檢察官提起公訴（98年度
毒偵字第6522號），被告就被訴事實均為有罪陳述，經本院告知
簡式審判程序之旨，並聽取當事人之意見後，合議庭裁定由受命
法官獨任依簡式審判程序審理，判決如下：
    主  文
甲○○施用第一級毒品，累犯，處有期徒刑柒月；又施用第二級
毒品，累犯，處有期徒刑肆月；應執行有期徒刑拾月。
    事  實
一、甲○○前於民國96年間因施用毒品案件，經本院以96年度毒
    聲字第1640號裁定令入勒戒處所施以觀察、勒戒後，認有繼
    續施用毒品傾向，復經本院以97年度審毒聲字第825 號裁定
    令入戒治處所施以強制戒治，於98年4 月14日停止戒治釋放
    ，於同年7 月10日強制戒治期滿，由臺灣高雄地方法院檢察
    署檢察官以98年度戒毒偵字第127 號為不起訴處分確定。
    其曾於93年度間因侵占案件，經本院以94年度簡字第1063號
    判處有期徒刑3 月，嗣經裁定減刑為有期徒刑1 月又15日確
    定，於96年11月5 日易科罰金執行完畢。詎其猶不知悔改，
    竟基於施用第一級毒品海洛因及第二級毒品甲基安非他命之
    犯意，於98年9 月26日上午8 、9 時許，在高雄市楠梓區○
    ○○路1747巷86弄21號4 樓住處內，以摻入香菸點燃吸食煙
    霧之方式，施用第一級毒品海洛因1 次。另於同年9 月25日
    上午10時許，在上開住處內，以置入玻璃球燒烤吸食煙霧之
    方式，施用第二級毒品甲基安非他命1 次。嗣於同年9 月26
    日上午11時許，在高雄市○○區○○路與惠豐街口，因形跡
    可疑為警盤查，經警徵其同意採集尿液送驗，結果呈嗎啡、
    可待因、甲基安非他命陽性反應，始悉上情。
二、案經高雄市政府警察局楠梓分局移請臺灣高雄地方法院檢察
    署檢察官偵查起訴。
    理  由
一、本件被告甲○○所犯均為死刑、無期徒刑、最輕本刑為3年
    以上有期徒刑以外之罪，其於準備程序中就被訴事實為有罪
    之陳述，經本院告知簡式審判程序之旨，並聽取當事人意見
    後，合議庭認宜進行簡式審判程序，爰依刑事訴訟法第273
    條之1第1項規定，裁定由受命法官獨任進行簡式審判程序，
    合先敘明。
二、上開犯罪事實均據被告甲○○坦承不諱；又其為警所採集尿
    液經送檢驗後結果呈嗎啡、可待因、甲基安非他命之陽性反
    應，有高雄市政府警察局楠梓分局翠屏路派出所毒品危害防
    制條例被移送者姓名暨代碼對照表（檢體編號：D98345）及
    高雄市立凱旋醫院98年10月12日濫用藥物尿液檢驗報告各1
    份附卷可稽，足認被告自白均核與事證相符，自得為認定被
    告犯罪之依據。故本案事證明確，被告犯行均堪以認定。又
    被告曾受如事實欄所載之觀察勒戒及強制戒治處分執行完畢
    後5 年內，再犯本件施用毒品罪之事實，亦有卷附本院院內
    索引卡紀錄表、臺灣高等法院被告前案紀錄表各1 份在卷可
    按，依毒品危害防制條例第20條、第23條之規定，自應依毒
    品危害防制條例第10條施用毒品之罪追訴處罰。
三、核被告所為，係犯毒品危害防制條例第10條第1項之施用第
    一級毒品罪及同條第2項施用第二級毒品罪。其施用第一級
    毒品海洛因與第二級毒品甲基安非他命前各別持有海洛因、
    甲基安非他命之低度行為，應各為施用之高度行為所吸收，
    均不另論罪。又被告所犯前揭2罪間，犯意各別，且行為互
    殊，應予分論併罰。被告前曾於93年間因侵占案件，經本院
    以94年度簡字第1063號判處有期徒刑3 月，嗣經裁定減刑為
    有期徒刑1 月又15日確定，於96年11月5 日易科罰金執行完
    畢等情，有前開前案紀錄表可按，其於該徒刑執行完畢後，
    5 年內故意再犯本件法定刑均為有期徒刑以上之罪，為累犯
    ，各應依刑法第47條第1 項之規定加重其刑。爰審酌被告前
    因施用毒品之犯行，經施以觀察勒戒及強制戒治執行完畢後
    ，仍無法戒除毒癮，竟再為本件犯行，足見其惡習已深且戒
    絕毒癮之意志不堅，未能體悟施用毒品對自己、家人造成之
    傷害及社會之負擔；惟念被告犯後坦承犯行，態度尚可，另
    慮及施用毒品本質上係屬戕害自身健康之行為，尚未直接危
    害他人，反社會性程度應屬較低；及被告之生活狀況、品行
    、智識程度等一切情狀，分別量處如主文所示之刑，並定其
    應執行之刑，藉資懲儆。
據上論斷，應依刑事訴訟法第273條之1第1項、第299條第1項前
段，毒品危害防制條例第10條第1項、第2項，刑法第11條前段、
第47條第1項、第51條第5款，判決如主文。
本案經檢察官李英霆到庭執行職務
中    華    民    國    99    年     3    月    25    日
                  刑事第十庭    法  官  李代昌
以上正本證明與原本無異。
如不服本判決應於收受送達後10日內向本院提出上訴書狀，並應
敘述具體理由；如未敘述上訴理由者，應於上訴期間屆滿後20日
內向本院補提理由書（均須按他造當事人之人數附繕本）「切勿
逕送上級法院」。
中    華    民    國    99    年    3     月    25    日
                                書記官  黃振祐
附錄本判決論罪科刑適用法條：
毒品危害防制條例第10條
施用第一級毒品者，處 6 月以上 5 年以下有期徒刑。
施用第二級毒品者，處 3 年以下有期徒刑。

司法院資訊處製作；財團法人民間司法改革基金會備份。
